【裁判字號】    97,訴,1259
【裁判日期】    971009
【裁判案由】    偽證
【裁判全文】
臺灣高雄地方法院刑事判決              97年度訴字第1259號
公  訴  人  臺灣高雄地方法院檢察署檢察官
被      告  乙○○
                    （現寄押於臺灣高雄監獄）
            甲○○
            丙○○
上列被告因偽證案件，經檢察官提起公訴（96年度偵字第26916
號），本院合議庭裁定由受命法官獨任進行簡式審判程序，判決
如下：
    主  文
乙○○犯偽證罪，處有期徒刑陸月，減為有期徒刑參月。
甲○○犯偽證罪，處有期徒刑肆月。
丙○○犯偽證罪，處有期徒刑肆月。
    事  實
一、乙○○、甲○○與丙○○3 人均明知於民國95年7 月18日下
    午1 時39分許，丙○○使用手機門號0000000000號撥打乙○○使用之手機門號0000000000號，向乙○○購買新臺幣（下
    同）5,500 元之第一級毒品海洛因，約定價金5,500 元以暫
    時積欠之方式處理，並相約在高雄市○○路○段與高速公路
    涵洞附近之尊龍客運旁交付毒品，乙○○隨即在其高雄市○○區○○路100 號4 樓之租屋處，將其所有之海洛因1 包交
    由甲○○前往上開約定地點，嗣甲○○騎車於同日下午2 時
    50 分 許抵達該處附近，即高雄市○○區○○路3 巷12弄28
    號前，見丙○○騎車前來，當場交付上開海洛因1 包予丙○○，甲○○隨即騎車離開現場，嗣為警查獲之事實（乙○○
    與甲○○共同犯販賣第一級毒品罪，經臺灣高等法院高雄分
    院以97年度上訴字第790 號分別判處有期徒刑16年、褫奪公
    權7 年，有期徒刑15年2 月、褫奪公權7 年，嗣經最高法院
    以97 年 度台上字第4602號撤銷原判決發回更審，現由臺灣
    高等法院高雄分院審理中），竟基於偽證之犯意，分別於：
  (一)乙○○於95年7 月19日臺灣高雄地方法院檢察署檢察官偵訊
    95年度偵字第19602 號案件時，以證人身分為該案除乙○○
    本身以外之其他被告作證，供前具結後，就甲○○是否涉及
    共同販賣第一級毒品之重要關係事項，虛偽證稱：「（問：
    李某《甲○○》離開去何處？）他說要出去一下未說要去那
    裡。」、「（問：你有叫他去那裡？）沒有。」、「（問：
    你有交給他東西帶出去？）沒有。」云云，足生損害於國家
    刑罰權之正確行使。
  (二)甲○○於96年7 月25日本院審理95年度訴字第3790號案件時
    ，以證人身分為該案除甲○○本身以外之其他被告作證，供
    前具結後，就乙○○是否涉及共同販賣第一級毒品之重要關
    係事項，虛偽證稱：「（檢察官問：為何在95年7 月19日於
    偵查中證述，丙○○丟掉的毒品是乙○○的？）當時我骨髓
    炎及毒癮發作身體非常不舒服，所以隨便答，且警員移送時
    跟我說待會檢察官偵訊時要我照警詢時之陳述，警察說他會
    跟檢察官說我與本案沒有關係。」、「（檢察官問：96年7
    月19日當天你又於檢察官面前證稱當天交給丙○○的毒品，
    是乙○○拜託你交給他的，有何意見？《提示偵卷第35頁並
    告以要旨》）這些話是我講的沒錯，但是承辦警員要我這樣
    講，意思是警察已經有乙○○的證據，要我保護自己。」云
    云，足生損害於國家刑罰權之正確行使。
  (三)丙○○於96年5 月23日本院審理95年度訴字第3790號案件時
    ，以證人身分作證，供前具結後，就乙○○是否涉及乙○○
    、甲○○共同販賣第一級毒品之重要關係事項證稱：「（辯
    護人問：95年7 月18日下午2 時50分是否向黑仔買毒，若有
    的話價金如何支付？）我沒有要跟他買毒，我是要跟他借錢
    及毒品。」、「（審判長問：在檢察官偵查時說你是要跟他
    買毒品三、五千元等語，是否實在？）我沒有要跟他買，是
    要借。」云云，足生損害於國家刑罰權之正確行使。
二、案經臺灣高雄地方法院檢察署檢察官自動檢舉簽分偵查起訴
    。
    理  由
一、被告乙○○、甲○○、丙○○3 人所犯均為死刑、無期徒刑
    或最輕本刑為3 年以上有期徒刑以外之罪，其於準備程序中
    就被訴事實為有罪之陳述，經法官告知簡式審判程序之旨，
    並聽取公訴人及被告之意見後，依刑事訴訟法第273 條之1
    第1 項規定，裁定由受命法官獨任進行簡式審判程序，合先
    敘明。
二、上開事實，業據被告乙○○、甲○○與丙○○3 人於本院審
    理中均坦承不諱，並有臺灣高雄地方法院檢察署95年7 月19
    日乙○○訊問筆錄與證人結文各1 份（參95偵19062 號卷第
    40頁反面）、本院96年7 月25日甲○○審判筆錄與證人結文
    （參96偵26916 號卷第32頁反面）、本院96年5 月23日丙○○審判筆錄與證人結文（參96偵26916 號卷第24頁、第27頁
    反面）、臺灣高雄地方法院檢察署95年度偵字第19062 號起
    訴書、本院95年度訴字第3970號判決書、台灣高等法院高雄
    分院97年度上訴字第790 號判決書（參96偵26916 號卷第35
    ～43頁、本院卷第31～38頁）在卷可稽，足認被告自白核與
    事實相符，本件事證明確，被告犯行堪以認定。
三、核被告乙○○、甲○○、丙○○3 人所為，均係犯刑法第16
    8 條之偽證罪。又被告3 人於所虛偽陳述之案件即乙○○、
    甲○○違反毒品危害防制條例案件判決確定前（該案經本院
    以95年度訴字第3970號判決後，再經臺灣高等法院高雄分院
    以97年度上訴字第790 號分別判處乙○○有期徒刑16年、褫
    奪公權7 年，甲○○有期徒刑15年2 月、褫奪公權7 年，嗣
    經最高法院以97年度台上字第4602號撤銷原判決發回更審，
    現由臺灣高等法院高雄分院審理中），於97年9 月25日本案
    偽證案件審理時，均自白其上開偽證犯行，有本院97年8 月
    14日之準備程序筆錄、審判筆錄及臺灣高等法院被告前案紀
    錄表各1 份在卷可稽（見本院卷第65～67頁、第88、89頁）
    ，爰均依刑法第172 條之規定減輕其刑。爰審酌被告3 人均
    明知證人據實陳述義務及偽證罪之刑罰效果，仍於偵查及本
    院另案作證時，就案情有重要關係之事項，故為虛偽陳述，
    影響國家審判權之正確行使，妨害司法之公正性，並增加訴
    訟資源之浪費，惟考量其犯後已坦承犯行，態度尚佳及其3
    人之前科素行、智識程度、生活狀況等一切情狀，分別量處
    如主文所示之刑，以示懲儆。另被告乙○○上開犯行係於96
    年4 月24日前所犯，經核符合中華民國九十六年罪犯減刑條
    例第2 條第1 項第3 款之規定，爰依法予以減刑如主文所示
    之刑；至被告甲○○、丙○○2 人上開所犯偽證行為之犯罪
    時間係於96年4 月24日以後，爰均不依中華民國九十六年罪
    犯減刑條例之規定予以減刑，附此敘明。
據上論斷，依刑事訴訟法第273 條之1 第1 項、第284 條之1 、
第299 條第1 項前段，刑法第168 條、第172 條，中華民國九十
六年罪犯減刑條例第2 條第1 項第3 款、第7 條，判決如主文。
本案經檢察官吳美齡到庭執行職務。
中    華    民    國    97    年    10    月    9     日
                  刑事第十三庭  法  官  王俊彥
以上正本證明與原本無異。
如不服本判決應於收受本判決後10日內向本院提出上訴書狀，並
應敘述具體理由，如未敘述上訴理由者，應於上訴期間屆滿後20
日內補提理由書狀於本院（均須按他造當事人之人數附繕本）「
切勿逕送上級法院」。
中    華    民    國    97    年    10    月    9     日
                                書記官  鄭永媚
附錄本案論罪法條：
中華民國刑法第168 條
於執行審判職務之公署審判時或於檢察官偵查時，證人、鑑定人
、通譯於案情有重要關係之事項，供前或供後具結，而為虛偽陳
述者，處7 年以下有期徒刑。
中華民國刑法第172 條
（偽證、誣告自白減免）
犯第168 條至第171 條之罪，於所虛偽陳述或所誣告之案件，裁
判或懲戒處分確定前自白者，減輕或免除其刑。


司法院資訊處製作；財團法人民間司法改革基金會備份。
